# 长期应收款的理解

提问人：我是混 r_ 时间：2015-12-23 20:23:31
请问各位大神：《会计科目和账务处理》长期应收款里这句话怎么理解：实质上构成对被投资单位净投资的长期权益，也通过本科目核算。比如那种业务会涉及。

回答人：chenyiwei
参照长期股权投资准则应用指南：通常是指长期应收项目。比如，企业对被投资单位的长期债权，该债权没有明确的清收计划、且在可预见的未来期间不准备收回的，实质上构成对被投资单位的净投资。一般表现为偿还优先顺序劣后于被投资方的其他负债的债权。

提问人：我是混 r_ 时间：2015-12-24 00:21:17
陈版，情况是这样的：财政局前期借款给A公司，后来财政局将对A的债权转作对B公司的资本金注入，形成B公司对A公司形成债权，同时表明根据国资委安排B公司对A公司形成的债权转作对A公司下属实体公司资本金注入。但是目前一直没有安排B公司对A公司形成的债权转作对A公司下属实体公司资本金注入，时间过去好多年了，A与B不存在关联关系，请问B公司对A公司形成债权的应如何进行处理？目前挂的其他应收款，可不可以挂长期应收款？

回答人：chenyiwei
还是建议先聘请律师把其中涉及的法律关系理清楚，考虑后续如何从法律层面解决这个问题。然后才是会计处理。